

12/06/1989 Permis A et B



37 rue Louis braille 31830 PLAISANCE DU TOUCH



06 27 04 23 13



ekhedjam@gmail.com

A PROPOS DE MOI

Fort d'une expérience dans la logistique, raffinerie et l'aéronautique en occupant les postes de responsable dépôt, animateur QHSE et inspecteur qualité de 2008 à 2021, j'ai pu développer des qualités tels que le sens des responsabilités, le sens de l'organisation, la gestion du stress, la gestion d'équipe.

Je suis autonome et curieux et je m'adapte très vite, j'ai un bon relationnel, je suis rigoureux et méthodique.

J'aime la satisfaction du travail bien fait et aller au bout de mes objectifs.

Aujourd'hui je me lance dans une nouvelle expérience qui est l'informatique.

LANGUES



CENTRE D'INTERETS

Sport (Football, Musculation; boxe); Voyages; Projets personnel (Bricolage, travaux dans le bâtiment, jardinage etc...); Cinéma, Informatique.

Eddine KHEDJAM

Développeur Full Stack (Recherche stage)

FORMATIONS

2021: Développeur WEB et WEB Mobile Bac+2 chez Web Force 3 **(En cours)** (Toulouse)

2015: CQPM Monteur Câbleur AERONAUTIQUE chez DERICHEBOURG (Toulouse)

2013: CQPM Animateur QHSE chez CEFORAS (Gonfreville l'orcher)

2008: BAC PRO Logistique au lycée St Vincent De Paul (Le Havre)

EXPERIENCES

ATIS DERICHEBOURG / Juil 2016 à ce jour-inspecteur qualité aéronautique

- A320 Néo (FAL, St Eloi Airbus, Détachement NZ) Mécanique, Structure
- ATR (FAL, Piste) Electrique, Mécanique

TRIGO QUALITAIRE/ Déc 2015 à Juin 2016 Technicien qualité aéronautique

A350 (FAL)

AAA / Oct 2015 à Nov 2015 Mécanicien aéronautique

A350 (FAL) – STAGE

FOURE LAGADEC / EIFFEL INDUSTRIE / AVR 2012 à Août2015 QHSE

•EXXON MOBILE (INTERIM) / TOTAL RN (INTERIM)

COMPETENCES

- Contrôler les opérations de montage sur avion et atelier en structure, en mécanique et électrique sur plusieurs programmes et attester leurs conformités et saisir toute anomalies, réaliser les fermetures de zone et les visites de sécurité.
- Etre support auprès de la production, du bureau d'études, des TL et OL.
- Utilisation de divers logiciels (SAP, Pack Office, Word, Excel) /Lecture de plan.
- Remplissage et clôture d'une gamme de travail (fiche suiveuse, guide de relevé...)
- Préparer les passages avions, convocations clients.
- Responsable d'une équipe.
- Utilisation d'appareil de contrôle (Pied a coulisse, comparateur, mesure ultra-son...)
- Animer des causeries sécurité, effectuer des audits, sensibiliser le personnel , analyse des risques, rédaction arbre des causes, remonter les non conformités, piloter les plans d'action, mise à jour des documents de prévention.
- Gestion des accueils des nouveaux arrivants et formation au poste, suivi du personnel dans leur formation et habilitation.
- Faire respecter les consignes d'hygiène, d'environnement et de sécurité, effectuer des audits et reporting.
- Connaissance des différents langage informatique (HTML, CSS, JS, Bootstrap, UX-UI Design, Jquery, Angular, SEO, Wordpress, PHP...)
- Développer la partie front-end et back-end d'une application web ou web mobile